臺灣臺中地方法院刑事判決
110年度交訴字第391號
公  訴  人  臺灣臺中地方檢察署檢察官
被      告  許秉陞


上列被告因過失致死案件，經檢察官提起公訴（110年度偵字第2
1464號），被告就被訴事實為有罪之陳述，本院裁定行簡式審判
程序，判決如下：
    主  文
許秉陞犯過失致人於死罪，處有期徒刑陸月，如易科罰金，以新
臺幣壹仟元折算壹日。
    事  實
一、許秉陞於民國110年3月2日上午6時許，駕駛車牌號碼000-00
    00號自用小客車（下稱A車），沿臺中市梧棲區文化路2段內
    側車道由南往北方向行駛，行經文化路2段117號前時，本應
    注意車前狀況，並隨時採取必要之安全措施，而依當時日間
    自然光線、柏油路面、乾燥、無缺陷、無障礙物、視距良好
    等狀況，並無不能注意之情事，竟疏未注意及此，即貿然前
    行。適柯張麗霞亦疏未注意行人穿越道路時，應注意左右無
    來車，始可小心迅速穿越，且劃有分向限制線之路段不得穿
    越道路，貿然推手推車從文化路2段由西往東橫越道路雙黃
    線行走至A車前方，許秉陞見狀煞車閃避不及，車頭撞及柯
    張麗霞，柯張麗霞因而倒地並受有創傷性主動脈剝離、腹部
    鈍傷合併後腹腔血腫、雙側多處肋骨骨折、腰椎第1節破裂
    性骨折、腰椎第1節至第4節右側橫突骨折等傷害。後柯張麗
    霞雖經送往童綜合醫療社團法人童綜合醫院（下稱童綜合醫
    院）救治，惟仍因本件車禍造成創傷性主動脈剝離、腹部鈍
    傷合併後腹腔血腫、多處肋骨及腰椎骨折，導致創傷性休克
    ，而延至同日上午8時55分許，傷重不治死亡。
二、案經柯張麗霞之子柯龍忠告訴及臺灣臺中地方檢察署檢察官
    相驗後簽分偵查起訴。
    理  由
一、被告許秉陞所犯係死刑、無期徒刑、最輕本刑為3年以上有
    期徒刑以外之罪，其於準備程序中就被訴事實為有罪之陳述
    ，經法官告知簡式審判程序之旨，並聽取當事人之意見後，
    本院認為適宜由受命法官獨任進行簡式審判程序。
二、上揭犯罪事實，業據被告於警詢、偵查及本院審理中均坦承
    不諱，核與證人即告訴人柯龍忠於警詢、偵查中之證述情節
    大致相符，並有員警職務報告（相卷第17頁）、童綜合醫院
    病歷摘要及資料、道路交通事故調查報告表㈠、㈡、道路交通
    事故現場圖各1份、現場照片19張、A車行車紀錄器畫面翻拍
    照片4張（相卷第27至61頁）、臺灣臺中地方檢察署相驗筆
    錄（相卷第91頁）、檢驗報告書、相驗屍體證明書各1份（
    相卷第117至127頁）、相驗照片24張（相卷第103至114頁）
    在卷可稽。足認被告上開任意性自白，與客觀事實相符，堪
    可採信。
三、按汽車行駛時，駕駛人應注意車前狀況，並隨時採取必要之
    安全措施，道路交通安全規則第94條第3項定有明文。查被
    告領有普通小型車駕駛執照，業據被告自承在卷，並有證號
    查詢汽車駕駛人結果附卷可佐（相卷第20、75頁），是其對
    於上開規定及注意義務自難諉為不知，應確實遵守，以維交
    通安全。而依當時天候晴、日間自然光線、柏油路面、乾燥
    、無缺陷、無障礙物且視距良好等情，有前引之道路交通事
    故調查報告表㈠在卷可查，被告顯然並無不能注意之情事，
    竟疏未注意安全小心駕駛，未注意車前狀況即貿然前行，因
    而肇生本件車禍，其行為自有過失。又被害人柯張麗霞因被
    告上述過失行為致受有前揭傷勢，經送醫急救後，仍於110
    年3月2日上午8時55分許不治死亡等情，有前引之童綜合醫
    院病歷摘要及資料、臺灣臺中地方檢察署相驗屍體證明書各
    1份附卷可查，足認被告之過失行為與被害人之死亡結果間
    ，具有相當因果關係，殆無疑義。是本案事證明確，被告前
    揭犯行，洵堪認定，應依法論科。
四、論罪科刑：
  ㈠核被告所為，係犯刑法第276條之過失致人於死罪。
　㈡被告於肇事後，在有偵查犯罪職權之公務員發覺前，即親自
    報警，並報明肇事人姓名、地點，請警方前往處理，有臺中
    市政府警察局道路交通事故肇事人自首情形紀錄表及臺中市
    清水分局梧棲分駐所110報案紀錄單各1份在卷可考（相卷第
    63、73頁），堪認被告對於未發覺之罪自首而接受裁判，爰
    均依刑法第62條前段規定，減輕其刑。
  ㈢爰以行為人之責任為基礎，審酌被告駕車上路，本應謹慎注
    意遵守交通規則，以維護其他參與道路交通者之安全，竟疏
    未注意車前狀況即貿然前行，致生本件車禍事故，不僅使被
    害人傷重不治死亡，更造成其家屬心中永難彌補之傷痛，所
    為實屬不該；考量被告犯後坦承犯行，態度尚佳，雖迄今未
    能與被害人家屬達成和解並賠償損害，惟係因雙方就基礎之
    原因事實認知差距過大且就和解金額未能達成一致之故（偵
    卷第21頁，本院卷第29頁），尚非可謂全無悔意。兼衡被告
    之過失程度，被害人與有過失，及被告自述學歷為高職畢業
    、擔任搬貨、拆貨櫃工人、每月收入約新臺幣2萬元、經濟
    情形勉持、無扶養親屬之生活狀況（本院卷第38頁）等一切
    情狀，量處如主文所示之刑，並諭知易科罰金之折算標準。
據上論斷，依刑事訴訟法第273條之1第1項、第299條第1項前段
，刑法第276條、第62條前段、第41條第1項前段，刑法施行法第
1條之1第1項，判決如主文。
本案經檢察官黃鈺雯提起公訴，檢察官陳僑舫到庭執行職務。
中　　華　　民　　國　　111 　年　　3 　　月　　10　　日
                  刑事第九庭    法  官  鄭永彬
以上正本證明與原本無異。
如不服本判決應於收受判決後20日內向本院提出上訴書狀，並應
敘述具體理由；其未敘述上訴理由者，應於上訴期間屆滿後20日
內向本院補提理由書（均須按他造當事人之人數附繕本）「切勿
逕送上級法院」。
                                書記官  林奕珍
中　　華　　民　　國　　111 　年　　3 　　月　　10　　日
附錄本判決論罪科刑法條
刑法第276條：
因過失致人於死者，處5年以下有期徒刑、拘役或50萬元以下罰
金。